# 关于现金结算的股份支付可行权日后负债公允价值变化的问题

提问人：surring 时间：2015-11-18 17:07:23
各位老师好，这是 2015 年注会教材上，股份支付这一章，现金结算的股份支付的一个例题，我的问题在最后面，请各位老师先看题目，感谢你们！20×5年年初，公司为其 200 名中层以上职员每人授予 100 份现金股票增值权，这些职员从20×5年 1 月 1 日起在该公司连续服务 3 年，即可按照当时股价的增长幅度获得现金，该增值权应在20×9年 12 月 31 日之前行使。A公司估计，该增值权在负债结算之前的每一资产负债表日以及结算日的公允价值和可行权后的每份增值权现金支出额表19-3所示。表19-3 年份 公允价值支付现金20×514 20×615 20×7181620×8212020×9 25 第一年有 20 名职员离开A公司，A公司估计三年中还将有 15 名职员离开；第二年又有10 名职员离开公司，公司估计还将有 10 名职员离开；第三年又有 15 名职员离开。第三年年末，有 70 人行使股份增值权取得了现金。
第四年末，有 50 人行使了股份增值权。第五年末，剩余 35 人也行使了股份增值权。1.费用和应付职工薪酬的计算过程如表19-4所示。表19-4 年份 负债计算支付现金计算负债支付现金当期费用20×5(200-35)×100×14×1/3 77000 7700020×6(200-40)×100×15×2/3 160000 8300020×7(200-45-70) ×100×1870×100×1615300011200010500020×8(200-45-70-50)
×100×2150×100×20735001000002050020×9 35×100×2508750014000总额 299500299500 2.账务处理如下：（ 1 ）20×5年 12月 31 日：　　借：管理费用　　　　　　　 77 000　　　贷：应付职工薪酬——股份支付
77 000（ 2 ）20×6年 12 月 31 日：　　借：管理费用　　　　　　　 83 000　　　贷：应付职工薪酬——股份支付　　　 83 000（ 3 ）20×7年 12 月 31 日：　　借：管理费用　　　　　　　　　105 000贷：应付职工薪酬——股份支付　　　　　105 000　　借：应付职工薪酬——股份支付　　　　　112 000贷：银行存款　　　　　　　　　112 000（ 4 ）20×8年 12 月 31 日：　　借：公允价值变动损益20 500　　　贷：应付职工薪酬——股份支付　　　　　　　 20 500　　借：应付职工薪酬——股份支100 000　　　贷：银行存款　　　　　　　　　100 000（ 5 ）20×9年 12 月 31 日：　　借：公允价值变动损益　　　　　　 14 000　　　贷：应付职工薪酬——股份支　　　　 14 000　　借：应付职工薪酬——股份支付　　　 87 500　　　贷：银行存款　　　　　　　　　　 87 500我的问题是：
这里面第 4 笔和第 5 笔公允价值变动损益的计算以及会计处理不理解，这里计量公允价值变动损益，是体现了准则中规定的在结算前的每个资产负债表日和结算日对负债的公允价值重新计量，将其变动计入损益吗？我不理解是怎么体现的？公允价值变动损益的计算过程不理解？感谢各位老师阅读我这么长的问题，感谢！！！

回答人：chenyiwei
1 、确实是体现了准则中规定的“在结算前的每个资产负债表日和结算日对负债的公允价值重新计量，将其变动计入损益”的要求，只不过等待期满后的公允价值变动已经不属于职工薪酬的范畴，完全就是一般的金融工具公允价值变动了，所以遵循 22 号准则对“以公允价值计量且其变动计入当期损益的金融负债”的一般核算原则。 2 、这应当是采用估值模型确定各期末公允价值的。